【裁判字號】    98,訴,1675
【裁判日期】    980612
【裁判案由】    毒品危害防制條例
【裁判全文】
臺灣板橋地方法院刑事判決              98年度訴字第1675號
公  訴  人  臺灣板橋地方法院檢察署檢察官
被      告  甲○○
上列被告因違反毒品危害防制條例案件，經檢察官提起公訴（98
年度毒偵字第1185號），被告於本院準備程序進行中就被訴事實
為有罪之陳述，經本院合議庭裁定由受命法官獨任進行簡式審判
程序，判決如下：
    主  文
甲○○施用第一級毒品，累犯，處有期徒刑柒月。扣案之海洛因
（驗餘淨重零點零肆零捌公克），沒收銷燬之；扣案包裝上開海
洛因之外包裝袋壹個，沒收之。
    事  實
一、甲○○前因施用毒品案件，經本院以93年度毒聲字第1554號
    裁定送觀察、勒戒後，認無繼續施用毒品之傾向，於民國94
    年4 月15日觀察、勒戒執行完畢釋放，並由臺灣板橋地方法
    院檢察署檢察官以94年度毒偵緝字第132 號為不起訴處分確
    定。又因施用毒品案件，經臺灣高等法院以95年度上訴字第
    2216號判處有期徒刑8 月、7 月，應執行有期徒刑1 年2 月
    確定，嗣經臺灣高等法院以96年度聲減字第1282號裁定各減
    為有期徒刑4 月、3 月15日，並定應執行刑為有期徒刑7 月
    確定，於96年7 月16日執行完畢。詎仍不知悔改，復基於施
    用第一級毒品海洛因之犯意，於上開觀察、勒戒執行完畢釋
    放後5 年內之98年2 月3 日晚間某時，在臺北縣三重市○○
    街某處，以將第一級毒品海洛因摻入香菸點火吸食之方式，
    施用第一級毒品海洛因1 次。嗣於同日晚間10時40分許，在
    臺北縣三重市○○街237 號前，因形跡可疑為警攔檢稽查，
    並扣得其所有之海洛因1 包（驗前淨重0.0440公克，取樣0.
    0032公克，驗餘淨重0.0408公克），經甲○○同意採尿送驗
    結果呈嗎啡陽性反應，始查悉上情。
二、案經臺北縣政府警察局三重分局報請臺灣板橋地方法院檢察
    署檢察官偵查起訴。本院於準備程序進行中，被告就被訴事
    實為有罪之陳述，經告知被告簡式審判程序之旨，並聽取當
    事人之意見後，裁定進行簡式審判程序。
    理  由
一、上揭犯罪事實，業經被告甲○○於本院審理中坦承不諱，並
    有海洛因1 包扣案可資佐證，而被告經警於98年2 月4 日採
    集其尿液檢體送驗結果，呈嗎啡陽性反應一情，亦有臺北縣
    政府警察局三重分局查獲毒品案件被移送者姓名代碼對照表
    、臺灣檢驗科技股份有限公司98年2 月20日報告編號UL/200
    9/20175 號濫用藥物檢驗報告各1 紙附卷可參，另警方於98
    年2 月3 日查獲之白色粉末1 包經送鑑定結果，驗前淨重
    0.0440公克，取樣0.0032公克，驗餘淨重0.0408公克，檢出
    第一級毒品海洛因成分，亦有交通部民用航空局航空醫務中
    心98年2 月17日航藥鑑字第0980704 號毒品鑑定書1 份在卷
    可佐，足認被告之自白與事實相符，洵堪採為認定事實之依
    據。事證明確，被告犯行已堪認定。此外，被告前因施用毒
    品案件，經本院以93年度毒聲字第1554號裁定送觀察、勒戒
    後，認無繼續施用毒品之傾向，於94年4 月15日觀察、勒戒
    執行完畢釋放，並由臺灣板橋地方法院檢察署檢察官以94年
    度毒偵緝字第132 號為不起訴處分確定等情，復有臺灣高等
    法院被告前案紀錄表1 份在卷可考，被告於上開觀察、勒戒
    執行完畢釋放後，5 年內再犯本件施用毒品犯行，應依法論
    科。
二、核被告甲○○所為，係犯毒品危害防制條例第10條第1 項之
    施用第一級毒品罪。其施用第一級毒品海洛因前後持有第一
    級毒品海洛因之低度行為，應為施用之高度行為所吸收，不
    另論罪。又被告有如犯罪事實欄所載之犯罪科刑執行情形，
    有臺灣高等法院被告前案紀錄表1 份在卷可憑，其受有期徒
    刑之執行完畢後，5 年以內故意再犯本件有期徒刑以上之罪
    ，為累犯，應依刑法第47條第1 項之規定加重其刑。爰審酌
    被告前已因施用毒品案件經送觀察、勒戒，並經法院多次判
    刑在案，有臺灣高等法院被告前案紀錄表1 份在卷可佐，仍
    不能戒除毒癮，再次漠視法令禁制而犯施用毒品罪，顯見其
    戒除毒癮之意志薄弱，惟念其施用毒品所生危害，實以自戕
    身心健康為主，對於他人生命、身體、財產等法益，尚無明
    顯而重大之實害，犯後坦承犯行之態度，及其犯罪之動機、
    目的、智識程度等一切情狀，量處如主文所示之刑，以示懲
    儆。另扣案之海洛因（驗餘淨重0.0408公克），屬查獲之第
    一級毒品，不問屬於犯人與否，應依毒品危害防制條例第18
    條第1 項前段之規定，併予宣告沒收銷燬之；而扣案包裝上
    開海洛因之外包裝袋1 個，係被告所有，供本件施用毒品犯
    罪所用之物，業經被告供承在卷，爰依刑法第38條第1 項第
    2 款併予宣告沒收之。
據上論斷，應依刑事訴訟法第273 條之1 第1 項、第299 條第1
項前段，毒品危害防制條例第10條第1 項、第18條第1 項前段，
刑法第11條、第47條第1 項、第38條第1 項第2 款，判決如主文
。
本案經檢察官張慶林到庭執行職務。
中    華    民    國    98    年    6     月    12    日
                      刑事第十二庭  法  官    曾淑娟
上列正本證明與原本無異。
如不服本判決，應於判決送達後10日內敘明上訴理由，向本院提
出上訴狀 (應附繕本) ，上訴於臺灣高等法院。其未敘述上訴理
由者，應於上訴期間屆滿後20日內向本院補提理由書「切勿逕送
上級法院」。
                                    書記官    謝雪紅
中    華    民    國    98    年    6     月    12    日
附錄本案論罪科刑法條全文：
毒品危害防制條例第10條
施用第一級毒品者，處6 月以上 5 年以下有期徒刑。
施用第二級毒品者，處3 年以下有期徒刑。


司法院資訊處製作；財團法人民間司法改革基金會備份。
